臺灣臺中地方法院民事判決
111年度訴字第2290號
原      告  甲女（代號AD000-A109083，真實姓名年籍詳卷）
訴訟代理人
即原告配偶  乙男（真實姓名年籍詳卷）
被      告  林永仁  

上列當事人間請求損害賠償事件，經刑事庭移送前來（111年度
附民字第362號），本院於民國111年9月20日言詞辯論終結，判
決如下：
    主      文
被告應給付原告新臺幣10萬元，及自民國111年3月22日起至清償
日止，按年息5%計算之利息。
原告其餘之訴駁回。
本判決第一項得假執行。但被告如以新臺幣10萬元為原告預供擔
保，得免為假執行。
原告其餘假執行之聲請駁回。
    事實及理由
甲、程序部分
一、原告提起本件刑事附帶民事訴訟除針對後述恐嚇危害安全行
    為外，另亦基於被告於民國108年12月6日23時許至次（7）
    日凌晨某時以不詳工具竊錄兩造性交之非公開活動及隱私部
    分猥褻影像之電磁紀錄，再於1、2日後將該影片上傳至網站
    供不特定公眾瀏覽之妨害秘密、散布猥褻物行為請求被告賠
    償。然被告所犯妨害秘密、散布猥褻物犯行前已經臺灣南投
    地方法院（下稱南投地院）判處拘役55日，並經臺灣高等法
    院臺中分院（下稱臺中高分院）駁回檢察官上訴而確定（見
    本院111年度訴字第2290號卷【下稱訴2290卷】第39至45頁
    ），本院刑事庭遂以111年度訴字第2429號判決被告此部分
    公訴不受理，另以111年度附民字第362號判決駁回原告此部
    分請求（見附民卷第25頁，原告就此部分原提起上訴，嗣已
    撤回上訴而確定，見附民卷第81至85頁）。從而本件僅就原
    告主張被告所為之恐嚇危害安全行為加以審判，合先敘明。
二、本件被告未於言詞辯論期日到場，核無民事訴訟法第386條
    各款所列情形，故依原告之聲請，由其一造辯論而為判決。
乙、實體部分
一、原告主張：被告於108年12月16日某時，以其持用之門號000
    0000000號行動電話，傳送如附表所示之訊息（下稱系爭訊
    息）給原告，使其因而心生畏懼。被告所為侵害其隱私權及
    人格權，其因而身心痛苦，足見侵害情節重大，故依民法第
    184條第1項前段、後段、第2項及第195條第1項規定提起本
    件訴訟等語，並聲明：㈠被告應給付原告新臺幣（下同）60
    萬元，及自起訴狀繕本送達被告翌日起至清償日止，按年息
    5%計算之利息。㈡願供擔保，請准宣告假執行。
二、被告未於言詞辯論期日到場，而提出書狀辯稱：本件原告要
    求之賠償與南投地院裁判為同一案件，恐嚇部分是分案，南
    投地院已判決其賠償20萬元，經原告上訴仍在審理中。其現
    已入監執行，入監前須扶養未成年女兒及年邁之母親，妻女
    為中低收入戶，無力負擔多餘生活開銷，故請求駁回原告之
    訴。
三、本院的判斷：
  ㈠原告主張被告於前述時間以電話傳送系爭訊息而恐嚇其生命
    、身體、名譽之安全，造成身心痛苦等情，業據提出診斷證
    明書，並有本院依原告聲請調取刑事案件卷宗所附簡訊擷圖
    （見臺灣士林地方檢察署109年度他字第487號卷【下稱他卷
    】第12頁）為證，且被告於偵查、本院刑事庭審理期間均承
    認有傳送系爭訊息給原告（見他卷第107至108頁），於臺中
    高分院審理期間並已坦承全部犯行（見111年度上易字第483
    號卷第90頁）。本院綜合上情，認原告主張為真正。又被告
    因上述恐嚇危害安全犯行，經本院以110年訴字第2429號刑
    事判決處有期徒刑4個月確定，並經臺中高分院以111年度上
    易字第483號判決駁回檢察官上訴而確定（見訴2290卷第35
    頁），亦與本院認定一致，附帶說明之。至原告主張上述恐
    嚇行為侵害其隱私權云云，然本件並非針對被告妨害秘密或
    散布猥褻電磁紀錄犯行進行審理，原告又未就被告單純傳送
    系爭訊息給原告何以侵害其隱私權具體說明，此部分主張並
    不可採。
  ㈡被告雖辯稱本件原告要求之賠償與南投地院裁判為同一案件
    ，恐嚇案件僅為分案，南投地院已判決被告應賠償20萬元云
    云。經查，南投地院雖於111年5月19日以111年度訴字第124
    號判決被告應賠償原告20萬元，然僅係針對被告前述妨害秘
    密等犯行部分，與本件恐嚇危害安全犯行並非同一，原告自
    仍得就此部分侵權行為請求賠償。而經本院說明上情並命被
    告具狀說明此部分辯解之真意，然迄本院言詞辯論終結前被
    告均未具狀，復表示不願到庭行言詞辯論，故本院認被告以
    此為由請求駁回原告之訴，即屬無據。
  ㈢故意以背於善良風俗之方法，加損害於他人者，負損害賠償
    責任；不法侵害他人之身體、健康、名譽、自由、信用、隱
    私、貞操，或不法侵害其他人格法益而情節重大者，被害人
    雖非財產上之損害，亦得請求賠償相當之金額，民法第184
    條第1項後段、第195條第1項前段分別定有明文。被告傳送
    系爭訊息給原告而對之身心施以威脅，雖非實際侵害其身體
    活動自由，仍已侵害其基於人性尊嚴應免於恐懼之自由。又
    依原告提出之診斷證明書記載其自109年3月12日起陸續至精
    神科接受治療，並診斷患有憂慮及焦慮狀態合併自殺企圖，
    而足認被告之行為侵害原告其他人格法益情節重大。原告主
    張其因此精神上受有痛苦，而依民法第184條第1項後段、第
    195條第1項規定請求被告賠償慰藉金，即屬有據。而慰藉金
    之賠償須以人格權遭遇侵害，使精神上受有痛苦為必要，其
    核給之標準固與財產上損害之計算不同，然非不可斟酌雙方
    身分、地位、經濟狀況與加害程度，及其他各種情形核定相
    當之數額。本院審酌兩造陳明之年次、學經歷、家庭狀況及
    月收入、財產所得（見訴2290卷第63、77、119至125、141
    頁，另據本院依職權調取兩造稅務電子閘門資料查詢表為佐
    ）之經濟狀況（為維護兩造之隱私，本院不就其個資詳予敘
    述），暨本件對原告造成之影響等情，認原告請求之慰撫金
    金額尚屬過高，應核減為10萬元，始為允當。原告在此範圍
    之請求應予准許，逾此範圍之請求，不予准許。
  ㈣被告雖以其已入監執行，入監前須扶養未成年女兒及年邁之
    母親，妻女為中低收入戶，無力負擔多餘生活開銷云云，惟
    本件被告之恐嚇行為係出於故意，並無民法第218條生計酌
    減規定之適用。至被告所述上開家庭、經濟狀況，本院已於
    量定慰撫金時加以審酌，附帶說明之。
  ㈤給付無確定期限者，債務人於債權人得請求給付時，經其催
    告而未為給付，自受催告時起，負遲延責任。遲延之債務，
    以支付金錢為標的者，債權人得請求依法定利率計算之遲延
    利息。但約定利率較高者，仍從其約定利率；應付利息之債
    務，其利率未經約定，亦無法律可據者，週年利率為百分之
    五，民法第229條第2項前段、第233條第1項及第203條分別
    定有明文。本件原告對被告之侵權行為損害賠償債權，核屬
    無確定期限之給付，自應經其等之催告而未為給付，被告始
    負遲延責任。準此，原告請求被告自起訴狀繕本送達之翌日
    即111年3月22日（見附民卷第17頁）起，按年息5%計付遲延
    利息，核無不合。
  ㈥原告提起本件訴訟，係本於民法第184條第1項前段、後段及
    第2項等法律關係，請求本院擇一為有利之判決（見本院卷
    第155頁）。本院既已依民法第184條第1項後段為原告勝訴
    之判決，即毋庸審酌原告其餘請求是否有理由。
四、結論：
    綜上所述，原告依民法第184條第1項後段、第195條第1項規
    定請求被告給付10萬元，及自111年3月22日起至清償日止按
    年息5%計算之利息，為有理由，應予准許。逾此範圍之請求
    ，為無理由，應予駁回。
五、假執行
    本判決所命給付之金額未逾50萬元，依民事訴訟法第389條
    第1項第5款規定，應依職權宣告假執行。至原告就敗訴部分
    所為之聲請，因訴之駁回而失所依據，不予准許。因本件為
    一造辯論判決，為衡平被告之利益，故併依同法第392條第2
    項規定，依職權酌定相當擔保金額宣告被告為原告預供擔保
    後，得免為假執行。
六、本件事證已臻明確，兩造其餘攻擊防禦方法及證據，經本院
    斟酌後，對於判決之結果不生影響，故不再逐一論列，併此
    敘明。
七、本件係原告提起刑事附帶民事訴訟，經本院刑事庭依刑事訴
    訟法第504條第1項規定裁定移送前來，依同條第2項之規定
    ，免納裁判費，且在本院民事庭審理期間，並未產生其他訴
    訟費用，故不生訴訟費用負擔問題，併予敘明。
中　　華　　民　　國　　111 　年　　10　　月　　4 　　日
                  民事第五庭    法　官　施懷閔
以上為正本係照原本作成。
如對本判決上訴，須於判決送達後20日內向本院提出上訴狀（須
附繕本）。如委任律師提起上訴者，應一併繳納上訴審裁判費。
中　　華　　民　　國　　111 　年　　10　　月　　4 　　日
                                書記官　張宏賓
【附表】
「我會把我們的對話內容跟照片都給他跟他媽媽和妳姐…妳狠，
大家一起死，妳讓我恨妳，很好」、「妳這種方式跟態度妳就不
要怨我害妳」、「妳等著」、「妳要全家雞犬不寧沒關係，妳繼
續這種態度」